【裁判字號】    90,訴,411
【裁判日期】    901231
【裁判案由】    毒品危害防制條例
【裁判全文】
臺灣宜蘭地方法院刑事判決                            九十年度訴字第四一一號
    公  訴  人  臺灣宜蘭地方法院檢察署檢察官
    被      告  甲○○
右列被告因違反毒品危害防制條例案件，經檢察官聲請簡易判決處刑（九十年度毒偵
字第一九一號），本院羅東簡易庭認為不宜以簡易判決處刑，移送適用通常訴訟程序
審理，及移送併辦（九十年度毒偵字第一○八四號），本院判決如左：
    主  文
甲○○連續施用第一級毒品，處有期徒刑柒月，緩刑年。
    事  實
一、甲○○前因施用毒品案件，經本院於民國八十八年五月二十四日以八十八年度毒
    聲字第一三二號裁定送觀察、勒戒後，認無繼續施用毒品之傾向，業經臺灣宜蘭
    地方法院檢察署檢察官於八十八年七月一日，以八十七年度偵字第四四一五號不
    起訴處分確定後。復基於施用第一級毒品海洛因（下稱海洛因）之概括犯意，自
    上開不起訴處分確定後，自八十八年七月間某日起，至九十年六月二十七日一時
    三十分往前回溯二十四小時內，連續在宜蘭縣羅東鎮○○街十四號內以注射針筒
    方式施用海洛因多次，嗣於八十九年十月十九日及九十年六月二十七日分別為警
    查獲後所採集之尿液，經送鑑定之結果，確呈嗎啡陽性反應，始查獲上情。
二、案經宜蘭縣警察局及羅東分局報請臺灣宜蘭地方法院檢察署檢察官偵查起訴及移
    送併辦。
    理  由
一、右揭事實，業據被告甲○○到庭坦承不諱，又被告於八十九年十月十九日及九十
    年六月二十七日分別為警查獲後，於八十九年十月十九日下午一時及九十年六月
    二十七日一時三十分採集之尿液，經送鑑定之結果，確呈嗎啡陽性反應，有宜蘭
    縣衛生局安非他命及嗎啡尿液檢驗單、法務部調查局檢驗通知書、慈濟大學濫用
    藥物檢驗中心檢驗總表各一紙附卷可稽，是其自白要與事實相符，應非虛詞，足
    堪採信。又被告前因施用毒品案件，經依本院於八十八年五月二十四日以八十八
    年度毒聲字第一三二號裁定送觀察、勒戒後，認無繼續施用毒品之傾向，為臺灣
    宜蘭地方法院檢察署檢察官於八十八年七月一日，以八十七年度偵字第四四一五
    號為不起訴處分確定，有臺灣高等法院被告全國前案紀錄表存卷足憑，其於五年
    內再有本件違反毒品危害防制條例第十條之犯行，經本院裁定送觀察勒戒後，認
    有繼續施用毒品傾向，有本院九十年度毒聲字第四七六號裁定書及臺灣宜蘭看守
    所附設勒戒處所九十年七月十七日以（九十）宜所附勒德總字第三七一號函函送
    之證明書各一份附卷可參。本件事證已臻明確，被告犯行洵堪認定。
二、核被告所為，係犯毒品危害防制條例第十條第一項之施用第一級毒品罪。而其施
    用毒品前之所持有第一級毒品之低度行為，業已為施用毒品之高度行為所吸收，
    不另論罪。其先後多次施用海洛因抵癮之犯行，時間緊接，方法相同，觸犯構成
    要件相同之罪，顯係基於概括犯意為之，應依刑法第五十六條連續犯之規定，論
    以一罪，並加重其刑。公訴人雖僅就被告於八十九年十月十九日下午一時許往前
    回溯二十四小時內施用海洛因之犯行提起公訴，然檢察官就犯罪事實一部起訴者
    ，其效力及於全部。本件公訴人移送併辦及被告自八十八年七月間起施用海洛因
    之犯罪事實，與上開論罪科刑之部分，有連續犯之關係，屬於裁判上一罪本院自
    應予審理，附此敘明。爰審酌被告歷經毒品危害防制條例觀察勒戒之先行程序助
    其戒除毒癮後，不啻未見成效，竟於再犯後，經觀察、勒戒程序認有繼續施用毒
    品之傾向，惟念其坦承犯行，態度良好及犯罪之動機、目的、手段等一切情狀，
    量處如主文所示之刑，以示懲儆。末查，被告前未曾受有期徒刑以上刑之宣告，
    有卷附台灣高等法院檢察署刑案紀錄簡覆表可按，經此起訴審判，當知所警惕，
    信無再犯之虞，本院認所宣告之刑以暫不執行為適當，併諭知宣告緩刑三年，以
    啟自新。
三、公訴人移送併辦意旨另以：被告於九十年六月二十七日為警查獲後，經採集尿液
    送鑑定之結果，呈安非他命陽性反應，就被告施用第二級毒品安非他命（下稱安
    非他命）犯行部分，與前揭論罪科刑之施用海洛因犯罪事實，為想像競合犯關係
    ，屬裁判上之一罪。惟檢察官就犯罪事實一部起訴者，其效力及於全部，被告施
    用安非他命犯行部分，核其所為係犯毒品危害防治條例第十條第二項之施用第二
    級毒品罪，與前揭論罪科刑之同條例第十條第一項之施用第一級毒品罪間，犯意
    各別，行為不同，並無想像競合犯之裁判上一罪關係，自非本件起訴效力所及，
    就被告施用安非他命犯行部分，自應退回檢察官另行處理，併此敘明。
據上論斷，應依刑事訴訟法第四百五十二條、第二百九十九條第一項前段，毒品危害
防制條例第十條第一項，刑法第十一條前段、第五十六條、第七十四條第一款，判決
如主文。
本案經檢察官廖允松到庭執行職務
中      華      民      國    九十      年     十二     月    三十一    日
                                  臺灣宜蘭地方法院刑事第二庭
                                        審判長法  官  黃  永  勝
                                              法  官  郭  顏  毓
                                              法  官  辜  漢  忠
右正本證明與原本無異。
如不服本判決，應於判決送達後十日內向本院提出上訴狀( 應附繕本 )。
                                              書記官  林  秀  麗
中      華      民      國    九十一    年       一     月        二    日
附錄本案論罪科刑法條全文：
毒品危害防制條例第十條第一項
施用第一級毒品者，處六月以上五年以下有期徒刑。


司法院資訊處製作；財團法人民間司法改革基金會備份。
